臺灣苗栗地方法院刑事判決　　　　　　　94年度交訴字第29號
公　訴　人　臺灣苗栗地方法院檢察署檢察官
被　　　告　甲○○
上列被告因贓物等案件，經檢察官提起公訴（94年度偵字第1604
號），本院依簡式審判程序，判決如下：
    主  文
甲○○收受贓物，累犯，處有期徒刑柒月；又服用毒品，不能安
全駕駛動力交通工具而駕駛，累犯，處有期徒刑玖月；又因過失
致人於死，累犯，處有期徒刑貳年肆月。應執行有期徒刑參年柒
月。
    事  實
一、甲○○曾因搶奪、竊盜等案件，經法院分別判處有期徒刑6
    月、4 月、4 月確定，並定應執行刑為有期徒刑1 年，甫於
    民國93年8 月26日易科罰金執行完畢。詎其仍不思悔改，於
    94 年5月7 日上午6 、7 時許，其真實姓名年籍均不詳而綽
    號「阿正」之男姓友人（由檢察官另案偵辦）打電話約其從
    台中縣大甲鎮返回苗栗縣苑裡鎮，並要求甲○○駕駛車牌號
    碼PH─5561號紅色廂型車（按係詹瑞於同日上午某時在苗栗
    縣苑裡鎮舊社里新冠巷12號失竊）將之載返台中縣后里鄉住
    處休息，因「阿正」行止異於常情，甲○○已可疑上開廂型
    車係贓物，竟仍收受使用該車，並於將「阿正」載回后里鄉
    住處後，又駕駛該車返回苑裡鎮。於同日上午7 時30分許，
    甲○○將車停泊於苑裡鎮○○路旁，在車上以針筒注射之方
    式施用第一級毒品海洛因（施用毒品部分，由檢察官另案聲
    請送執行觀察勒戒）後，已達駕駛動力交通工具之操控能力
    降低而無法安全駕駛之程度，卻仍駕駛該車前往同鎮田心里
    搭載徐佾靖到該鎮市區購物。至同日上午11時35分許，其駕
    駛上開廂型車行經同鎮○○路與新興路時，為該車車主詹瑞
    之侄兒詹振承發現，詹振承乃駕車尾隨並通知詹瑞之女婿李
    韋頤前來圍捕，於同日上午11時40分，詹振承與李韋頤在苑
    裡火車站前欲攔截甲○○時，為甲○○發現而駕駛上開車輛
    逃逸，李韋頤乃繼續尾隨並通知警方追捕。甲○○因毒品作
    用致精神亢奮、操控能力降低，竟以時速約80公里之高速，
    在苑裡鎮市區道路疾駛逃避追緝，致其於同日上午11時55分
    由西向東行至同鎮苑東里14鄰興隆18之4 號附近時，雖發現
    同向前方有鄭辰雄騎乘車牌號碼AOB ─525 號機車行駛於道
    路上，仍因煞避不及，且未採取必要之安全措施，而自鄭辰
    雄機車左側擦撞鄭辰雄，並失控衝撞陳萬吉停放於路旁之自
    小客車後翻車，造成鄭辰雄倒地受傷，經送醫急救後延至同
    月11日上午不治死亡，而甲○○則當場為隨後趕到之警察逮
    捕，並在其右褲袋內扣得其供施用海洛因之注射針筒1 支。
二、案經詹瑞、鄭辰雄之配偶鄭葉秀靜及子女乙○○、鄭米惠訴
    由苗栗縣警察局通霄分局移送臺灣苗栗地方法院檢察署檢察
    官偵查起訴。
    理  由
一、訊據被告甲○○對於上揭事實均坦承不諱，核與告訴人詹瑞
    於警詢及偵訊中指述其自小客車遭竊及查獲經過、告訴人鄭
    葉秀靜、乙○○、鄭米惠於警詢及偵訊中分別指述被告駕車
    致被害人鄭辰雄受傷死亡、證人徐佾靖於警詢及偵訊中證述
    被告駕車遭失主家人發現尾隨而發生車禍經過、證人詹振承
    、李韋頤、陳淑靖於警詢中證述追捕被告經過、證人陳萬吉
    於警詢中證述車禍發生後之現場狀況及其所有之自小客車遭
    撞毀等情大致相符，並有告訴人詹瑞所出具之贓物認領保管
    單、苗栗縣警察局通霄分局94年查獲毒品案件嫌疑人尿液檢
    體編表、中山醫學大學附設醫院藥物濫用檢測中心所出具之
    尿液檢驗報告、被告逃逸路線圖、查訪紀錄表、監視器翻拍
    畫面、道路交通事故調查報告表及現場圖各1 份、車禍現場
    照片18張、相驗筆錄、相驗屍體證明書、驗斷書各1 份、相
    驗照片20張、勘驗現場筆錄2 份及照片24張在卷可證，另有
    注射針筒1 支扣案可佐。綜上，被告上述自白確與事實相符
    ，而堪採信。是本件事證已臻明確，被告犯行洵堪認定。
二、核被告所為，係犯刑法第349 條第1 項之收受贓物罪、第18
    5 條之3 之公共危險罪、第276 條第1 項之過失致人於死罪
    。被告所犯上開3 罪間，犯意各別，行為互殊，應予分論併
    罰。又被告受有如事實欄所載之罪刑執行情形，有臺灣高等
    法院被告前案紀錄表在卷可參，其於有期徒刑執行完畢5 年
    內再犯本件有期徒刑以上之3 罪，均為累犯，各應依刑法第
    47條之規定加重其刑。又被告係汽車駕駛人，吸食毒品駕車
    ，因而致人死亡，應依道路交通管理處罰條例第86條第1 項
    之規定，就過失致人於死罪部分，遞加重其刑至2 分之1 。
    爰審酌被告前有多項犯罪紀錄，素行不佳，於施用毒品後竟
    仍駕駛贓車上路，嚴重影響其他用路人之安全，終至致人於
    死，亦足見其心存僥倖，行徑囂張，藐視法律之效力，其犯
    罪所生之危害可謂重大且犯罪後迄未能與被害人鄭辰雄之家
    屬達成和解，惟於本院審理時尚能坦承全部犯行之態度等一
    切情狀，暨參酌公訴人之具體求刑，分別量處如主文所示之
    刑，並定其應執行之刑。至扣案之注射針筒1 支，雖係被告
    所有，惟係另案供施用海洛因犯罪所用之物，且非違禁物，
    自不宜於本案中宣告沒收，附此敘明。
據上論斷，應依刑事訴訟法第273 條之1 第1 項、第299 條第1
項前段，道路交通管理處罰條例第86條第1 項，刑法第185 條之
3、 第276 條第1 項、第349 條第1 項、第47條、第51條第5 款
，罰金罰鍰提高標準條例第1 條前段，判決如主文。
本案經檢察官郭靜為到庭執行職務。
中　　華　　民　　國　　94　　年　　8 　　月　　31　　日
                  刑事第二庭    法　官　林燦都
以上正本證明與原本無異。
如不服本判決，應於送達後10日內向本院提出上訴狀（須附繕本
），上訴於臺灣高等法院臺中分院。
                                書記官　陳建分
中　　華　　民　　國　　94　　年　　8 　　月　　31　　日
附錄論罪科刑法條
刑法第185條之3
服用毒品、麻醉藥品、酒類或其他相類之物，不能安全駕駛動力
交通工具而駕駛者，處1年以下有期徒刑、拘役或3萬元以下罰金
。
刑法第276條第1項
因過失致人於死者，處2年以下有期徒刑、拘役或2千元以下罰金
。
刑法第349條第1項
收受贓物者，處3年以下有期徒刑、拘役或5百元以下罰金。
